【裁判字號】    95,台上,6064
【裁判日期】    951109
【裁判案由】    強盜
【裁判全文】
最高法院刑事判決            九十五年度台上字第六０六四號
上  訴  人  甲○○
上列上訴人因強盜案件，不服台灣高等法院台中分院中華民國九
十五年七月十九日第二審判決（九十五年度上訴字第五六三號，
起訴案號：台灣台中地方法院檢察署九十四年度偵字第一一九二
五號），提起上訴，本院判決如下：
    主  文
上訴駁回。
    理  由
按刑事訴訟法第三百七十七條規定，上訴於第三審法院，非以判
決違背法令為理由，不得為之。是提起第三審上訴，應以原判決
違背法令為理由，係屬法定要件。如果上訴理由書狀並未依據卷
內訴訟資料，具體指摘原判決不適用何種法則或如何適用不當，
或所指摘原判決違法情事，顯與法律規定得為第三審上訴理由之
違法情形，不相適合時，均應認其上訴為違背法律上之程式，予
以駁回。本件原審認定上訴人甲○○有原判決事實一所載意圖為
自己不法之所有，於民國九十四年七月二十五日凌晨，攜帶己有
之電擊棒一支，在台中縣大雅鄉竊得自用小貨車一輛後，駕駛該
車在台中市北屯區，以該車擦撞劉桂花所騎乘之機車，並戴頭套
，持電擊棒抵住劉桂花腹部至使不能抗拒，而取去劉桂花所有之
背包一只等犯行，係依據上訴人之部分供述，證人即被害人許秋
龍、劉桂花之證詞，卷附贓物認領保管單、車輛車牌失竊作業查
獲車輛認可資料、照片、檢察官勘驗筆錄，暨扣案之電擊棒、頭
套等證據資料，為綜合之判斷，對於上訴人所辯其係趁劉桂花不
備之際取去背包，並未使彼達不能抗拒之程度云云，詳予指駁，
並以第一審未及比較刑法關於牽連犯之新舊規定而為適用，有所
未洽，因而撤銷第一審關於強盜部分之判決，改判依牽連犯從一
重論處上訴人意圖為自己不法之所有，攜帶兇器，以強暴、脅迫
至使不能抗拒，而取他人之物罪刑，已詳敘其調查證據之結果及
證據取捨並認定事實之理由。所為論斷，均有卷存證據資料可資
覆按，並無採證或認定事實違背經驗法則或論理法則，或有理由
不備、理由矛盾或其他違背法令之情形。上訴人上訴意旨僅泛稱
原審對其有利之證據未予調查云云，但未引用卷內訴訟資料具體
指摘何項證據漏未調查或原判決有何具體違背法令之情形，核與
法律規定得為第三審上訴理由之違法情形，不相適合。上訴人就
強盜部分之上訴為違背法律上之程式，應予以駁回。至上訴人竊
盜部分，核屬刑事訴訟法第三百七十六條第二款不得上訴於第三
審法院之案件，縱於行為時之刑法規定與上開強盜部分有方法、
結果之牽連關係，為裁判上一罪，但強盜部分之上訴為不合法，
本院應從程序上予以駁回，而無從為實體上判決，對於竊盜部分
，亦無從適用審判不可分原則，為實體上審判，該部分之上訴應
併予駁回。
據上論結，應依刑事訴訟法第三百九十五條前段，判決如主文。
中    華    民    國  九十五  年  十一    月    九    日
                      最高法院刑事第九庭
                          審判長法官  陳  正  庸
                                法官  賴  忠  星
                                法官  王  居  財
                                法官  林  開  任
                                法官  林  立  華
      本件正本證明與原本無異
                                      書  記  官
中    華    民    國  九十五  年  十一    月   十六   日
                                                 Ｒ


司法院資訊處製作；財團法人民間司法改革基金會備份。
